臺灣新竹地方法院刑事判決　
110年度易字第777號
公  訴  人  臺灣新竹地方檢察署檢察官
被      告  吳漢堂


選任辯護人  陳由銓律師
上列被告因恐嚇等案件，經檢察官提起公訴（110年度偵字第108
10號），嗣被告於準備程序中就被訴事實為有罪之陳述，經本院
告知簡式審判程序之旨，並聽取被告、辯護人與公訴人之意見後
，進行簡式審判程序，判決如下：
    主  文
甲○○犯侵入住宅罪，處拘役拾日，如易科罰金，以新臺幣壹仟元
折算壹日；又犯恐嚇危害安全罪，處拘役肆拾日，如易科罰金，
均以新臺幣壹仟元折算壹日。未扣案之長刀壹支沒收，於全部或
一部不能沒收或不宜執行沒收時，追徵其價額。
    事  實
一、甲○○於民國110年08月29日15時30分，在其新竹市○區○○路0
    段000巷0弄0號住處外，發現救護人員前往新竹市○區○○路0
    段000巷00弄0號4樓少年許○○（93年3月生，年籍詳卷）住處
    內執行救護任務，竟基於無故侵入住居之犯意，於未經住戶
    少年許○○同意之情形下，擅自尾隨救護人員進入上開少年許
    ○○之住處，嗣見救護人員正在執行救護少年許○○之友人陳致
    豪之過程中，更出手觸碰陳致豪傷患處，遂遭少年許○○喝斥
    制止、離去，致使心生不滿，甲○○於離去上開少年許○○住處
    後，竟另行基於恐嚇、無故侵入住居之犯意，先至其所停放
    於上開少年許○○住處附近之車號000-000號機車之車箱內，
    取出其所有之長刀1支後，返回上開少年許○○住處，未經少
    年許○○同意而再次擅自進入，並持上開長刀對少年許○○揮舞
    叫囂作勢揮砍，致少年許○○心生恐懼。
二、案經少年許○○訴由新竹市警察局第一分局報告臺灣新竹地方
    檢察署檢察官偵查起訴。
    理  由
一、訊據被告甲○○對於前揭犯罪事實均坦承不諱（院卷第80、88-91頁），並經證人即告訴人許○○、證人即在場人即少年李○○（94年2月生，年籍詳卷）、證人即在場人陳致豪於警詢或偵查中證述明確（偵卷第7-9、10-15、45-49頁），且有警員之偵查報告、告訴人指認被告之犯罪嫌疑人紀錄表、監視器畫面翻拍照片、告訴人之新竹市警察局第一分局南寮派出所受（處）理案件證明單、受理各類案件紀錄表等在卷可查（偵卷第3-4、17-26、38-39頁），足認被告自白與事實相符，是本案事證明確，被告所為足堪認定，應予依法論科。
二、法律適用：
(一)核被告所為，係犯刑法第306條第1項之侵入住宅罪（共2次
    ）、刑法第305條之恐嚇危害安全罪。被告第2次未經告訴人
    同意而擅自持刀進入告訴人住所為恐嚇之行為，係以一行為
    同時觸犯上開2罪名，為想像競合犯，應依刑法第55條之規
    定，從一重之恐嚇危害安全罪處斷。被告所犯上開2罪，犯
    意各別、行為互殊，應予分論併罰。
(二)被告於本案犯行當時為成年人，雖係故意對少年許○○犯恐嚇
    罪及侵入住宅罪，然被告於本院供稱：我不知道少年許○○幾
    歲等語，復衡以少年許○○於斯時已近18歲，並非稚嫩，則被
    告辯稱不知少年許○○未滿18歲等語，並非全然無據。且依卷
    內現存證據，亦無法證明被告對於此情知悉或可得知之，依
    上所述，被告自無兒童及少年福利與權益保障法第112條第1
    項加重其刑規定之適用，併予敘明。 　　
三、量刑審酌：
(一)爰以行為人之責任為基礎，審酌被告無正當理由侵入他人住
    宅，危害他人之居住安全，更於嗣後持刀恐嚇告訴人，造成
    告訴人心生畏懼，所為誠屬不該；兼衡其前科素行、犯罪之
    動機、目的、手段、所生危害，暨其自陳小學畢業之智識程
    度、無業、須扶養兒子及母親、經濟依靠配偶（院卷第89頁
    ）等一切情狀，分別量處如主文所示之刑，並均諭知易科罰
    金之折算標準。
(二)又按數罪併罰之案件，無庸於每一個案判決時定其應執行刑
    ，如待被告所犯數罪全部確定後，於執行時始由檢察官聲請
    法院裁定執行刑，不但能保障被告之聽審權，符合正當法律
    程序，更可提升刑罰之可預測性，減少不必要之重複裁判，
    避免違反一事不再理原則情事之發生（最高法院110年度台
    抗字第489號裁定意旨參照），故被告本案雖犯數罪，為尊
    重上開最高法院刑事大法庭之統一見解，爰不另定其執行刑
    ，併此敘明。
四、沒收：
    未扣案之長刀1支為被告犯罪所用之物，且該物品係經被告
    持至案發現場用以恐嚇，堪認被告對之有事實上支配權，而
    為屬於被告之物，爰依刑法第38條第2項、第4項規定宣告沒
    收，於全部或一部不能沒收或不宜執行沒收時，追徵其價額
    。
據上論斷，應依刑事訴訟法第273條之1第1項、第299條第1項前
段，判決如主文。
本案經檢察官林鳳師提起公訴，由檢察官邱宇謙到庭執行職務。
中　　華　　民　　國　　111 　年　　3 　　月　　28　　日
                  刑事第九庭  法　官  李建慶
以上正本證明與原本無異。  
如不服本判決應於收受送達後20日內向本院提出上訴書狀，並應
敘述具體理由；其未敘述上訴理由者，應於上訴期間屆滿後20日
內向本院補提理由書（均須按他造當事人之人數附繕本）「切勿
逕送上級法院」。告訴人或被害人如對於本判決不服者，應具備
理由請求檢察官上訴，其上訴期間之計算係以檢察官收受判決正
本之日期為準。
中　　華　　民　　國　　111 　年　　3 　　月　　28　　日
                              書記官  張慧儀
附錄本判決論罪法條：
刑法第306條
無故侵入他人住宅、建築物或附連圍繞之土地或船艦者，處1年
以下有期徒刑、拘役或9千元以下罰金。
無故隱匿其內，或受退去之要求而仍留滯者，亦同。
刑法第305條
以加害生命、身體、自由、名譽、財產之事恐嚇他人，致生危害
於安全者，處2年以下有期徒刑、拘役或9千元以下罰金。